src/fst/morphology/affixes/verbs.lexc
LEXICON v3_nahha !!≈ * **@CODE@** nähä:nä 
+V+Inf:h%>h^A KK ; ! 
+V+Inf:h%>j^A KK ; ! 
+V+Inf:%>h^A KK ; ! 
+V+Act+Ind+Prs:e^WG v12pers_short ;
+V+Act+Ind+Prs+Err/Orth:je^WG v12pers_short ;
+V+Act+Ind+Prs+Sg3:kke%>e K ;
+V+Act+Ind+Prs+Pl3:kke%>e K ;
+V+Act+Ind+Prs+Pl3:ke%>v^A K ;  
+V+Act+Ind+Prs+Pl3:h%>h^A^An K ; ! 
+V+Pass+Ind+Prs:h%>h^A^An K ; ! 

+V+Act+Ind+Prt:%>i^WG v12pers_short ;
+V+Act+Ind+Prt+Err/Orth:%>ji^WG v12pers_short ;
+V+Act+Ind+Prt+Sg3:k%>i K ;
+V+Act+Ind+Prt+Pl3:%>i3t K ;
+V+Act+Ind+Prt+Pl3+Err/Orth:%>ki3v^A K ;
+V+Act+Ind+Prt+Pl3+Err/Orth:%>ki3v^At K ;
+V+Act+Ind+Prt+Pl3:h%>thiin K ;
+V+Act+Ind+Prt+ConNeg+Sg:h%>^N^U K ;
+V+Act+Ind+Prt+ConNeg+Pl:h%>k^O K ;
+V+Pass+Ind+Prt:h%>thiin K ;

+V+Act+Cond:%>ki4s 2cond ;
+V+Pass+Cond:%>htäis K ;
+V+Inf+Tra:h%>h^Akse PxK ; ! 
+V+Inf+Err/Orth:h%>h^A K ; ! 
+V+InfE+Ins:h%>hen K ;
+V+InfE+Ins:h%>en K ;
+V+InfE+Ine:h%>hess^A K ;
+V+Pass+InfE+Ine:h%>hess^A K ; !CHECK

+V+InfMa+Ine:ke%>m^Ass^A K ;
+V+InfMa+Ela:ke%>m^Ast^A K ;
+V+InfMa+Ill:ke%>mh^A^An K ;
+V+InfMa+Ill:ke%>^HMET2mh^A^An K ;
+V+InfMa+Ade:ke%>m^All^A K ;
+V+InfMa+Abe:ke%>m^Att^A K ;
!+V+Act+InfMa:ke%>m^A MATONodd ;

+V+Act+PrsPrc:ke%>v^A x3 ; !TEST jan
+V+Pass+PrsPrc:%>ht^A%>v^A x3 ;
+V+Act+Ind+Prs+ConNeg:e K ;

+V+Act+PrfPrc+Sg+Nom:h%>^N^U K ;
+V+Act+PrfPrc+Sg+Nom+Err/Orth:h%>^N^Ut K ;
!+V+Pass+PrfPrc+Sg+Nom:h%>t^U K ;
!+V+Pass+PrfPrc+Pl+Nom:h%>n^U%>t K ;
!+V+Act+PrfPrc:h%>^Nhee PRFPRC_OBL ;
+V+Act+PrfPrc:h%>^N PRFPRC_OBL ;
+V+Act+PrfPrc+Pl+Nom:h%>^Neet K ; 
+V+Act+PrfPrc:h%>^Nhee x3_oblique ;

+V+Act+Imprt+Sg2:e K   ;
+V+Act+Imprt+Pl2:h%>k^A^A K ;
+V+Pass+PrfPrc+Sg+Nom:%>ht^U K ; !havattu
+V+Pass+PrfPrc+Pl+Nom:%>ht^Ut K ; !havatut
+V+AgPrc:kem^A K ;

+V+Der/minen:kemi nen ;
!+V+Der/minen:kkemi nen ;
+V+Neg+Act+Imprt+ConNeg+Sg2:e # ; 
+V+Neg+Act+Imprt+ConNeg+Pl2:hk^O # ; 



LEXICON v3_tehha !!≈ * **@CODE@** tehä:te 
+V+Inf:h%>h^A KK ; ! xxx
+V+Inf:h%>j^A KK ; ! xxx
+V+Inf:h%>^A KK ;  ! xxx 

+V+Act+Ind+Prs:he v12pers_short ;
+V+Act+Ind+Prs+Sg3:kke%>e K ;
+V+Act+Ind+Prs+Pl3:kke%>e K ;
+V+Act+Ind+Prs+Pl3:k%>ev^A K ; 
+V+Act+Ind+Prs+Pl3:h%>h^A^An K ; ! 
+V+Pass+Ind+Prs:h%>h^A^An K ; ! 
+V+Pass+Ind+Prs:ht%>h^A^An K ; ! 
+V+Act+Ind+Prs+ConNeg:he K ;

+V+Act+Ind+Prt:%>hi v12pers_short ; !tehin, tehit ... tehimä, tehittä ...
+V+Act+Ind+Prt+Sg3:k%>i K ;
+V+Act+Ind+Prt+Pl3:h%>i3t K ;
+V+Act+Ind+Prt+Pl3+Err/Orth:%>ki3v^A K ;
+V+Act+Ind+Prt+Pl3+Err/Orth:%>ki3v^At K ;
+V+Act+Ind+Prt+Pl3:h%>thiin K ;
+V+Pass+Ind+Prt:h%>thiin K ;
+V+Act+Inf+Prt+ConNeg+Sg:h%>^n^U K ;

+V+Act+Cond:k%>i4s 2cond ;
+V+Pass+Cond:htä%>s K ;

+V+Act+PrsPrc:ke%>v^A x3 ;
+V+Pass+PrsPrc:h%>t^A%>v^A x3 ;

+V+Act+PrfPrc+Sg+Nom:h%>^n^U K ;
+V+Act+PrfPrc+Sg+Nom+Err/Orth:h%>^n^Ut K ;
+V+Act+PrfPrc+Pl+Nom:h%>neet K ;
+V+Act+PrfPrc:h%>^Nhee x3_oblique ; 
!+V+Act+PrfPrc:h%>nee PRFPRC_OBL ;
+V+Pass+PrfPrc+Sg+Nom:h%>t^U K ;
!+V+Pass+PrfPrc:h%>y PRFPRC_OBL ;
+V+Pass+PrfPrc+Pl+Nom:h%>yt K ; 

+V+Inf+Tra:h%>h^Akse PxK ; ! 
+V+Inf+Err/Orth:h%>d^ K ; ! d
+V+InfE+Ins:%>hen K ;
+V+Pass+InfE+Ine:%>hess^A K ;
+V+InfE+Ine:%>hess^A K ; !CHECK
+V+InfMa+Ine:ke%>m^Ass^A K ;
+V+InfMa+Ela:ke%>m^Ast^A K ;
+V+InfMa+Ill:ke%>mh^A^An K ;
+V+InfMa+Ill:ke%>^HMET2mh^A^An K ;
+V+InfMa+Ill:k%>heen K ;
+V+InfMa+Ade:ke%>m^All^A K ;
+V+InfMa+Abe:ke%>m^Att^A K ;
!+V+Act+InfMa:ke%>m^A MATONodd ;

+V+Act+Imprt+Sg2:he K   ;
+V+Act+Imprt+Pl2:h%>k^A^A K ;

+V+Pass+PrfPrc+Sg+Nom:%>ht^U K ;
+V+Pass+PrfPrc+Pl+Nom:%>ht^Ut K ; 
+V+AgPrc:kem^A K ;
+V+Neg+Act+Imprt+ConNeg+Sg2:he # ; 
+V+Neg+Act+Imprt+ConNeg+Pl2:hk^O # ; 
+V+Der/minen:kemi nen ;

LEXICON v4  !!≈ * **@CODE@** tulla, mennä etc
+V+Act+Ind+Prs+Sg1:e%>n K ;
+V+Act+Ind+Prs+Sg2:e%>t K ;
+V+Act+Ind+Prs+Sg3:e%>e K ;
+V+Act+Ind+Prs+Pl1:e%>m^A K ;
+V+Act+Ind+Prs+Pl2:e%>tt^A K ;
+V+Act+Ind+Prs+Pl3:e%>v^A K ; 
+V+Act+Ind+Prs+Pl3:e%>e K ; 
+V+Act+Ind+Prs+Pl3:^HMET2%>h^A^An K ; 
+V+Act+Ind+Prs+Pl3+Err/Orth:e%>v^At K ; ! K&P p. 95.  without -t

+V+Act+Ind+Prt+Sg1:%>i3n K ;
+V+Act+Ind+Prt+Sg2:%>i3t K ;
+V+Act+Ind+Prt+Sg3:%>i3 K ;
+V+Act+Ind+Prt+Pl1:%>i3m^A K ;
+V+Act+Ind+Prt+Pl2:%>i3tt^A K ;
+V+Act+Ind+Prt+Pl3:%>i3t K ;
+V+Act+Ind+Prt+Pl3+Err/Orth:%>iv^A K ;
+V+Act+Ind+Prt+Pl3+Err/Orth:%>iv^At K ;
+V+Act+Ind+Prt+Pl3:%>thiin K ; 
+V+Act+Cond:%>i4s 2cond ;

+V+Inf:%>^N^A KK ;
+V+Inf+Tra:%>^N^Akse PxK ;
+V+InfE+Ins:%>^Nen K ; !tullen
+V+InfE+Ine:%>^Ness^A K ; !tullessa, mennässä, noustessa ACT
+V+Pass+InfE+Ine:%>t^Ae%>ss^A K ;
+V+InfMa+Ill:e%>^HMETAmh^A^An K ; 
+V+InfMa+Ill:e%>^HMET2mh^A^An K ;
+V+InfMa+Ill:%>heen K ; !tulheen 
+V+InfMa+Ine:e%>m^Ass^A K ;
+V+InfMa+Ela:e%>m^Ast^A K ;
+V+InfMa+Ade:e%>m^All^A K ; 
+V+InfMa+Abe:e%>m^Att^A K ;

+V+Pass+Ind+Prs:^HMET2%>h^A^An K ; 
+V+Pass+Ind+Prs:t%>h^A^An K ;
+V+Pass+Ind+Prt:%>thiin K ;
+V+Pass+Ind+Prs+ConNeg:%>^N^A K ;
+V+Pass+Ind+Prt+ConNeg:%>t^U K ;

+V+Act+PrfPrc+Sg+Nom:%>^N^U K ; !noussu! menny etc
+V+Act+PrfPrc+Sg+Nom+Err/Orth:%>^N^Ut K ; !CHECK needed? 
+V+Pass+PrfPrc+Sg+Nom:%>t^U K ;
+V+Act+PrfPrc+Pl+Nom:%>heet K ;
+V+Act+PrfPrc+Pl+Nom:^HMET2%>heet K ; 
+V+Act+PrfPrc:^HMET2%>hee x3_oblique ; 
+V+Act+PrfPrc:%>hee x3_oblique ; 
+V+Act+PrsPrc:e%>v^A x3 ;
+V+Pass+PrsPrc+Sg+Nom:%>t^Av^A K ;
+V+Pass+PrsPrc+Pl+Nom:%>t^Av^At K ;

+V+Pass+Cond:%>i4s K ;

+V+Act+Ind+Prs+ConNeg:e K ;
+V+Act+Imprt+Sg2:e # ;
+V+Act+Imprt+Sg:%>kh^O^On # ; !CHECK all forms??
+V+Act+Imprt+Pl2:%>kh^A^A # ;
+V+Act+Imprt+Pl2:%>k^A^A # ;
+V+Act+Imprt+Pl3:%>kh^O^Ot # ;

+V+Der/minen:emi nen ;
+V+Neg+Act+Imprt+Sg2:^N^A%>^WG # ; !plus älä (älä anna)
+V+Neg+Act+Imprt+Pl2:^N^A%>k^O # ; !plus älä (älkää antako)

+V+Pass+PrfPrc+Sg+Nom:%>t^U K ; 
+V+Pass+PrfPrc+Pl+Nom:t%>^Ut K ;
+V+AgPrc:%>em^A K ;
+V+Neg+Act+Imprt+ConNeg+Sg2:^WGe # ; !plus älä (älä anna)
+V+Neg+Act+Imprt+ConNeg+Pl2:%>k^O # ; !plus älä (älkää antako)

LEXICON v4_sta 
!!≈ * **@CODE@** nousta TODO: compare v4_julkasta
v4 ; 
+V+Pass+Ind+Prs:%>th^A^An K ;

LEXICON v4_juosta  !!≈ * **@CODE@** juosta TBC
+V+Inf:%>st^A KK ;
+V+Act+Ind+Prs+Sg1:kse%>n K ;
+V+Act+Ind+Prs+Sg2:kse%>t K ;
+V+Act+Ind+Prs+Sg3:kse%>e K ;
+V+Act+Ind+Prs+Pl1:kse%>m^A K ;
+V+Act+Ind+Prs+Pl2:kse%>tt^A K ;
+V+Act+Ind+Prs+Pl3:kse%>v^A K ; 
+V+Act+Ind+Prs+Pl3:kse%>e K ;
+V+Act+Ind+Prs+Pl3:st%>h^A^An K ; 
+V+Pass+Ind+Prs:st%>h^A^An K ; 

+V+Act+Ind+Prt+Sg1:ks%>i3n K ;
+V+Act+Ind+Prt+Sg2:ks%>i3t K ;
+V+Act+Ind+Prt+Sg3:ks%>i3 K ;
+V+Act+Ind+Prt+Pl1:ks%>i3m^A K ;
+V+Act+Ind+Prt+Pl2:ks%>i3tt^A K ;
+V+Act+Ind+Prt+Pl3:ks%>i3t K ;
+V+Act+Ind+Prt+Pl3+Err/Orth:ks%>iv^A K ;
+V+Act+Ind+Prt+Pl3+Err/Orth:%>iv^At K ;
+V+Act+Ind+Prt+Pl3:st%>h^A^An K ; 
+V+Pass+Ind+Prt:st%>hi3i3n K ; 

+V+Act+Cond:ks%>i4s 2cond ;
!s+V+Act+Cond+Pl1:ks%>i4s%>imm^A K ;
!+V+Act+Cond+Pl3:ks%>i4s%>it K ;
!+V+Act+Cond+Pl3:ks%>i4s%>iv^A K ;

!+V+Inf+Tra:%>^N^Akse PxK ;
+V+InfE+Ins:%>sten K ; !tullen
+V+Pass+InfE+Ine:%>st^Aess^A K ; !tullessa, mennässä, noustessa ACT
+V+InfE+Ine:%>stess^A K ; !Check PASS
+V+InfMa+Ill:kse%>^HMETAmh^A^An K ; 
+V+InfMa+Ill:kse%>^HMET2mh^A^An K ;
+V+InfMa+Ill:ks%>heen K ; !tulheen 
+V+InfMa+Ine:kse%>m^Ass^A K ;
+V+InfMa+Ela:kse%>m^Ast^A K ;
+V+InfMa+Ade:kse%>m^All^A K ; 
+V+InfMa+Abe:kse%>m^Att^A K ;

+V+Act+PrsPrc:kse%>v^A x3 ;
+V+Pass+PrsPrc+Sg+Nom:%>st^Av^A K ;
+V+Pass+PrsPrc+Pl+Nom:%>st^Av^At K ;

+V+Act+PrfPrc+Sg+Nom:%>ss^U K ; !noussu! menny etc
+V+Act+PrfPrc+Sg+Nom+Err/Orth:%>ss^Ut K ; !noussu! menny etc
+V+Act+PrfPrc+Pl+Nom:%>sheet PxK ;
+V+Act+PrfPrc:shee x3_oblique ; 
+V+Pass+PrfPrc+Sg+Nom:%>st^U K ; !noustu, menty 
+V+Pass+PrfPrc+Pl+Nom:%>st^U%>t K ;
+V+Pass+Cond:%>ksi4s K ;

+V+Act+Ind+Prs+ConNeg:kse K ;
+V+Act+Imprt+Sg2:kse # ;
!+V+Act+Imprt+Sg:%>kh^O^On # ;
+V+Act+Imprt+Pl2:%>sk^A^A # ;
!+V+Act+Imprt+Pl2:%>k^A^A # ;
!+V+Act+Imprt+Pl3:%>kh^O^Ot # ;

+V+AgPrc:kse%>m^A K ;
+V+Neg+Act+Imprt+ConNeg+Sg2:kse # ; !plus älä (älä anna) 
+V+Neg+Act+Imprt+ConNeg+Pl2:%>sk^O # ; !plus älkää (älkää antako)

+V+Der/minen:ksemi nen ;

!LEXICON v4_syljästä !!≈ * **@CODE@** julkasta etc, points to v4_julkas
!+V+Inf:^WG%>^N^A KK ;
!+V+Inf:%>^N^A KK ;

LEXICON v4_julkasta  !!≈ * **@CODE@** julkasta etc
+V+Inf:%>^N^A KK ;
v4_julkas ;
